臺灣臺中地方法院刑事判決
109年度訴字第1793號
公  訴  人  臺灣臺中地方檢察署檢察官
被      告  陳玟叡


上列被告因公共危險案件，經檢察官提起公訴（109年度偵字第4
055號），被告就被訴事實為有罪之陳述，本院裁定行簡式審判
程序，判決如下：
    主      文
陳玟叡放火燒燬他人所有之草叢及樹叢，致生公共危險，累犯，
處有期徒刑壹年壹月。
    事實及理由
一、本院認定被告陳玟叡之犯罪事實及證據，除應增列「被告於
    本院審理中之自白」為證據外，餘均引用如附件檢察官起訴
    書之記載。  
二、論罪科刑：
　㈠按刑法第175條第1項之放火行為，行為人除須具備放火燒燬
    本條之他人或自己所有物之犯罪故意外，尚須「致生公共危
    險」，即學理上所稱具體危險犯，其放火燃燒之情形，依一
    般社會通念，須有延燒至目的物以外之其他他人所有物之具
    體危險存在，惟不以實際上已發生此項延燒之事實為必要，
    衹須有發生實害之蓋然性為已足。此項蓋然性之有無，應由
    事實審法院基於經驗法則，而為客觀之判斷（最高法院88年
    度台上字第3281號、89年度台上字第3931號判決意旨參照）
    。查被告放火燒燬之草叢及樹叢緊鄰道路及電線桿，且樹叢
    延伸範圍內，並有他人之住家，有臺中市政府消防局火災原
    因調查鑑定書所附之現場附近位置圖、現場物品配置圖、現
    場照相位置圖各1份及現場照片28在卷可稽（偵卷第63至95
    頁），被告點燃衛生紙丟向草叢在該處放火，倘未能及時撲
    滅、控制火勢，實有可能延燒至草叢、樹叢外之道路、電路
    設備，而波及往來人車，亦可能延燒至附近住宅，對他人之
    生命、身體及財產安全均會造成一定程度之危險性，被告上
    開放火行為，不僅已達燒燬他人所有物之程度，且有危及他
    人之生命、財產安全之虞，而具有發生實害之蓋然性，足生
    公共危險。是核被告所為，係犯刑法第175條第1項之放火燒
    燬他人所有之草叢及樹叢，致生公共危險罪。
　㈡被告前因毒品危害防制條例案件，經本院以105年度沙簡字第
    475號判決處有期徒刑3月確定，於民國106年9月22日易科罰
    金執行完畢等情，有臺灣高等法院被告前案紀錄表1份附卷
    足憑，其於有期徒刑執行完畢後5年內，故意再犯本件有期
    徒刑以上之罪，依刑法第47條第1項之規定，為累犯。另參
    以司法院大法官釋字第775號解釋之意旨，審酌被告於前案
    執行完畢後，未生警惕，故意再為本案犯行，足見前罪之徒
    刑執行成效不彰，其對刑罰之反應力顯然薄弱，衡量本案犯
    罪情節及所侵害之法益，予以加重最低本刑並無罪刑不相當
    之情事，爰依前揭規定加重其刑。　 
  ㈢爰以行為人之責任為基礎，審酌被告僅因心情不佳即恣意放
    火燒燬他人所有之草叢及樹叢，除造成他人財物損害外，火
    勢可能延燒而危害附近人車、住戶生命、身體、財產安全，
    肇生嚴重公安危險，所為實屬不該。惟念被告犯後坦承犯行
    ，態度尚佳，兼衡其犯罪之動機、目的、手段，及自述學歷
    為高職畢業之智識程度、目前從事運輸業、月收入約新臺幣
    4、5萬元、經濟情形勉持、無撫養親屬之生活狀況（本院卷
    第133至134頁）等一切情狀，量處如主文所示之刑。 
三、被告本件犯行所使用之打火機1個，固為被告所有，惟未經
    扣案，又據被告於警詢中供稱：我已經丟棄等語（偵卷第20
    頁），因查無其他積極證據足認現仍存在而無滅失，則該打
    火機既非屬違禁物，且客觀價值輕微，尚不具刑法上之重要
    性，如予沒收或追徵恐徒增執行上之人力物力上之勞費，爰
    依刑法第38條之2第2項之規定，不予宣告沒收或追徵，附此
    敘明。
據上論斷，依刑事訴訟法第273條之1第1項、第299條第1項前段
、第310條之2、第454條第2項，刑法第175條第1項、第47條第1
項，判決如主文。
本案經檢察官黃鈺雯提起公訴，檢察官陳僑舫到庭執行職務。
中　　華　　民　　國　　111 　年　　8 　　月　　18　　日
                  刑事第九庭    法  官  鄭永彬
以上正本證明與原本無異。
如不服本判決應於收受判決後20日內向本院提出上訴書狀，並應
敘述具體理由；其未敘述上訴理由者，應於上訴期間屆滿後20日
內向本院補提理由書（均須按他造當事人之人數附繕本）「切勿
逕送上級法院」。
                                書記官  吳欣叡
中　　華　　民　　國　　111 　年　　8 　　月　　18　　日
　　　　　　　　　　　　　　　　
附錄論罪科刑法條
刑法第175條第1項：
放火燒燬前二條以外之他人所有物，致生公共危險者，處1年以
上7年以下有期徒刑。
附件：　　　　　　
臺灣臺中地方檢察署檢察官起訴書
                                     109年度偵字第4055號
　　被　　　告　陳玟叡　男　27歲（民國00年0月00日生）
　　　　　　　　　　　　住○○市○○區○○路000號
　　　　　　　　　　　　國民身分證統一編號：Z000000000號
上列被告因公共危險案件，已經偵查終結，認應提起公訴，茲將
犯罪事實及證據並所犯法條分敘如下：
　　　　犯罪事實
一、陳玟叡曾因違反毒品危害防制條例案件，經臺灣臺中地方法
    院判決處有期徒刑3月確定，於民國106年9月22日易科罰金
    執行完畢。詎猶不知悔改，因心情不佳，竟於108年11月11
    日上午11時許，騎乘車牌號碼000-0000號普通重型機車前往
    李政弘所有之臺中市○○區○○○段000地號土地，先撿拾路旁之
    衛生紙，復以隨身攜帶之打火機點燃該衛生紙，再將該著火
    之衛生紙丟向草叢，致草叢起火燃燒，燒燬該土地上之草叢
    及樹叢並因受燒而碳化，致生公共危險。嗣因黃麟騎車經過
    該地發覺起火而報警處理，經警循線查獲，始悉上情。
二、案經臺中市政府警察局清水分局報告偵辦。
　　　　證據並所犯法條
一、前揭犯罪事實，業據被告陳玟叡於警詢、偵查中均坦承不諱
    ，核與證人黃麟、李政弘、劉佩貞於消防局談話筆錄之證述
    相符，並有臺中市政府消防局108年12月3日火災原因調查鑑
    定書、車輛詳細資料報表在卷可稽，足認被告自白與事實相
    符，應堪採信，其前揭犯嫌，堪以認定。
二、核被告陳玟叡所為，係犯刑法第175條第1項之放火燒燬他人
    之物罪嫌。又被告曾受如事實欄所載徒刑執行完畢，此有本
    署刑案資料查註紀錄表1份在卷可稽，其於5年內故意再犯有
    期徒刑以上刑之本罪，為累犯，請依同法第47條第1項之規
    定加重其刑。
三、依刑事訴訟法第251條第1項提起公訴。
　　此　致
臺灣臺中地方法院
中　　華　　民　　國　 109　　年　　7 　　月　　6 　　日
　         　　　　　　       檢  察  官  黃  鈺  雯　　
本件正本證明與原本無異
中　　華　　民　　國　 109　　年　　7 　　月　　16　　日
　        　　　　　　　　　　書  記  官  洪  志  銘

所犯法條　
中華民國刑法第175條第1項
放火燒燬前二條以外之他人所有物，致生公共危險者，處 1 年
以上 7 年以下有期徒刑。